# 小孩出国，对其父母的财产状况要出验资报告，怎么出呢？

提问人：zcx0710 时间：2012-02-02 14:47:33
小孩出国，对其父母的财产状况要出验资报告，怎么出呢？

回答人：chenyiwei
这种情况应该不是验资报告（“验资报告”是中国大陆和台湾特有的东西，其他地方没有）。建议向有关中介机构或者使领馆的相关机构了解目的地国对此问题的具体要求，不同目的地国对此要求可能不同。 本版面上以前有“投资移民申请”目的的财产审阅报告的例子，你看看是否有用。